【裁判字號】    95,交聲,97
【裁判日期】    950810
【裁判案由】    違反道路交通管理處罰條例聲明異議
【裁判全文】
臺灣雲林地方法院交通事件裁定          95年度交聲字第97號
移
異  議  人  斗南小客車租賃行
代  表  人  乙○○
上列異議人因違反道路交通管理處罰條例案件，不服交通部公路
總局嘉義區監理所雲林監理站民國95年05月26日雲監裁字第裁
72-KAE000000-0號裁決處分，聲明異議，本院裁定如下：
    主  文
異議駁回。
    理  由
一、本件聲明異議意旨略以：汽車駕駛人，有行車速度超過規定
    之最高時速，及駕駛汽車在道路上蛇行，或以其他危險方式
    駕車者，均係汽車駕駛人違規之行為，應處罰汽車駕駛人，
    ，異議人為汽車租賃業者，並非駕駛人，監理機關除處罰駕
    駛人外，還要吊扣汽車牌照，有違公平原則，請求撤銷原處
    分等語。
二、按汽車駕駛人，駕駛汽車在道路上蛇行，或以其他危險方式
    駕車者，處新臺幣（下同）6,000 元以上24,000元以下罰鍰
    ，並當場禁止其駕駛，及吊扣該車輛牌照3 個月；再本條例
    關於車輛所有人之處罰，如應歸責於運送人、租用人或使用
    人，亦適用之，道路交通管理處罰條例第43條第1 項第1 款
    、第4 項前段、第85條第1 項分別定有明文。
三、經查：
(一)、異議人斗南小客車租賃行所有之車號II-3393 號自小客車，
    於民國95年03月30日中午12時45分許，在省道臺一丁線11公
    里北向地點，行車速度高達每小時117 公里，已逾當地速限
    每小時70公里，超速每小時47公里，為警以雷達測速器測得
    上開超速行為，汽車駕駛人因規避警方取締，以行駛路肩，
    蛇行等危險方式駕駛，為雲林縣警察局交通警察隊填製雲警
    交字第KAE196037 號舉發違反道路交通管理事件通知單逕行
    舉發。交通警員製單舉發違反道路交通管理處罰條例所列之
    違規事實，本質上為行政處分，係公務員基於職務上權力，
    依法就特定之具體事件所為具有公法上效果之單方行政行為
    ，基於公務員為公法上行為具有公信力之原則，該行政處分
    當可被推定為真正，其據以依法處分之事實亦應認定為正確
    無誤。是異議人所有之上開自小客車，於95年03月30日中午
    12 時45 分許，有於上開時、地以危險方式蛇行駕駛等違規
    行為，業據雲林縣警察局交通警察隊舉發屬實，並製有前開
    違反道路交通管理事件通知單在卷為憑，異議人亦不爭執其
    所有車輛於前揭時、地有上開違規行為，則執勤警員本其維
    護交通秩序、公眾安全職責所為之舉發，自應受到合法、正
    確之推定，合先敘明。
(二)、異議人於接獲雲林縣警察局交通警察隊所製發上開違反道路
    交通管理事件通知單後，已於95年04月29日以斗南租車字第
    003 號申請書向原處分機關提出異議，說明異議人前揭小客
    車於95年03月30日中午12時25分起至95年04月02日晚間07時
    10分止，已出租予甲○○使用，上開違規行為裁處罰鍰部分
    ，應歸責於承租人甲○○，原處分機關於收受異議人上開申
    請書後，於95年05月12日以95雲監稽違字第2236號函覆異議
    人，同意上開違規行為裁處罰鍰部分，歸責於車輛使用人甲
    ○○，而未再處異議人違規罰鍰，有交通部公路總局嘉義區
    監理所雲林監理站95雲監稽違字第2236號函在卷可參。惟異
    議人固於上開違規行為發生當時，將上開自小客車出租予甲
    ○○使用，有租車契約書、甲○○國民身分證、汽車駕駛執
    照等在卷可稽，然揆諸道路交通管理處罰條例第43條第4 項
    之規定，汽車駕駛人有同條第1 項第1 款之行為者，除應處
    汽車駕駛人罰鍰外，並吊扣該車輛牌照3 個月，則於車輛出
    租之情形，因汽車駕駛人並非該車輛之所有人，自無從受吊
    扣車輛牌照之處罰，此際，即有同條例第85條第1 項「本條
    例關於車輛所有人之處罰，如應歸責於運送人、租用人或使
    用人，亦適用之」規定之適用，從而，原處分機關依道路交
    通管理處罰條例第43條第4 項規定，裁處異議人吊扣汽車牌
    照3 個月，於法尚無不合，本件異議為無理由，應予駁回。
四、依道路交通管理處罰條例第87條第2 項、道路交通案件處理
    辦法第19條，裁定如主文。
中    華    民    國    95    年    8     月    10    日
                  交通法庭    法  官  李秋瑩
以上正本證明與原本無異。
如不服本裁定，應於裁定送達後5日內向本院提出抗告狀。
                              書記官  徐基典
中    華    民    國    95    年    8     月    11    日


司法院資訊處製作；財團法人民間司法改革基金會備份。
